最　高　行　政　法　院　裁　定　　　　　　　　　九十一年度裁字第一二八二號
　　上　訴　人　甲○○原名邱.
　　被 上訴 人　臺北市稅捐稽徵處
　　代　表　人　乙○○
右當事人間因營業稅事件，上訴人對於中華民國九十年八月二十三日臺北高等行政法
院八十九年度訴字第二三一○號判決，提起上訴，本院裁定如左：
　　主  文
上訴駁回。
上訴審訴訟費用由上訴人負擔。
　　理  由
按對於高等行政法院判決之上訴，非以其違背法令為理由，不得為之，行政訴訟法第
二百四十二條定有明文。依同法第二百四十三條第一項規定，判決不適用法規或適用
不當者，為違背法令；判決有同法條第二項所列各款情形之一者，為當然違背法令。
又提起上訴，應以上訴狀表明上訴理由並應添具關於上訴理由之必要證據，復為同法
第二百四十四條第一項第四款及第二項所明定。是當事人提起上訴，如以原審判決有
不適用法規或適用不當為理由時，其上訴狀應有具體之指摘，並揭示該法規之條項或
其內容；如以原審判決有上開規定所列各款情形之當然違背法令為理由時，其上訴狀
應揭示合於該款之事實。如上訴狀未依此項方法表明，或其所表明者，顯與上開法條
規定之情形不相合時，即難認為已對原審判決之違背法令有具體之指摘，其上訴自難
認為合法。本件上訴意旨略以：查上訴人未與日立公司及惠而浦公司簽訂經銷合約，
故員工邱雲泉向訴外人璟鑫公司購買冷氣機及冰箱，自屬常理。又邱雲泉代購之家電
均以原價交付，是其進項稅額與銷項稅額相減為「零」，並無應納營業稅額；至營利
事業所得稅部分，亦因無盈餘而毋庸課稅。系爭五件貨品倘為上訴人之進貨，豈有不
索取發票之理，實因上開貨品係邱雲泉個人所購。另邱雲泉為上訴人之兄，上訴人借
用其支票相當平常，故八十五年度上訴人向璟鑫公司兩筆進貨即借用邱雲泉之支票支
付貨款。惟尚不得以邱雲泉私自購買系爭貨品所開立之支票，與上訴人為給付前開貨
款所持支票，均為同一年度同一人所開立，遽認全為上訴人該年度之進貨云云，提起
上訴，請求廢棄原判決。經查，上訴人上開指摘事項，僅屬指摘原判決就本件事實之
認定與證據之取捨，惟就原審判決以邱雲泉所開立之支票計二○四、○七六元，扣除
已開立之發票部分，餘一八三、二七六元據以審認上訴人漏開統一發票並漏報銷售額
，逃漏營業稅，除補徵所漏稅款八、八○二元外，並按所漏稅額處五倍罰鍰計四四、
○○○元，駁回上訴人之起訴究有何違背法令，未為具體說明。從而，本件上訴人既
非指摘原審判決不適用法規，亦非適用法規不當，揆諸首揭說明，其上訴難謂合法，
應予駁回。
據上論結，本件上訴為不合法，依行政訴訟法第二百四十九條第一項前段、第一百零
四條、民事訴訟法第九十五條、第七十八條，裁定如主文。
中　　華　　民　　國　　九十一　　　年　　　十一　　　月　　　十四　　　日
                    最 高 行 政 法 院  第 五 庭
                                審 判 長 法  官　　　徐　樹　海
                                         法  官      黃  合  文
                                         法  官　　　鄭　淑　貞
                                         法  官　　　林　家　惠
                                         法  官　　　林　茂　權
右  正  本  證  明  與  原  本  無  異
　　　　　　　　　　　　　　　　　　　　 法院書記官　阮  桂  芬
中　　華　　民　　國　　九十一　　　年　　　十一　　　月　　　十四　　　日
